臺灣臺北地方法院刑事判決
111年度審易字第770號
公  訴  人  臺灣臺北地方檢察署檢察官
被      告  劉威宏


上列被告因毀棄損壞案件，經檢察官提起公訴（111年度偵字第5
889號），本院判決如下：
    主  文
劉威宏犯毀損他人物品罪，處拘役拾伍日，如易科罰金，以新臺
幣壹仟元折算壹日。
    事  實
一、劉威宏與王瑋啟素有怨隙，於民國111年1月6日晚間9時26分
    許，見王瑋啟所有之車牌號碼000-000號普通重型機車停放
    在臺北市信義區松高路20巷內之機車停車格，竟基於毀損之
    犯意，彎腰先將王瑋啟原蓋在掛於機車上之海鳥牌安全帽（
    下稱本案安全帽）上方之雨衣掀開，將本案安全帽帽口朝上
    ，持豆漿或奶茶（下稱本案飲料）1杯潑灑本案安全帽帽口
    內部，致內墊附著上開飲料而無法清除復原而損壞，且喪失
    本案安全帽之可用性，足生損害於王瑋啟。　
二、案經王瑋啟訴由臺北市政府警察局信義分局報請臺灣臺北地
    方檢察署檢察官偵查後起訴。
    理  由
壹、證據能力部分：
    本案據以認定事實之供述證據，均經當事人同意做為證據，
    經審酌該等證據之取得並無違法，且與本案待證事實具有關
    聯性，依刑事訴訟法第159條之5之規定，自有證據能力；至
    所引非供述證據部分，與本案事實具自然關聯性，且非公務
    員違背法定程序所取得，依同法第158條之4規定反面解釋，
    亦具證據能力。
貳、實體部分：
一、認定事實所憑之證據及理由： 
　　訊據被告固坦承有於前揭時、地，持本案飲料1杯彎腰靠近
    告訴人機車，惟矢口否認有何毀損犯行，並辯稱：我是在拍
    攝告訴人機車違規少了後照鏡，我沒有拿本案飲料潑灑本案
    安全帽云云。經查：
  ㈠被告與告訴人曾有多起刑事糾紛，被告有於前揭時、地，持
    本案飲料1杯彎腰靠近告訴人機車乙情，業據被告於偵查及
    本院審理時坦認在卷（見臺灣臺北地方檢察署111年度偵字
    第5889號卷【下稱偵字卷】第60至61頁，本院111年度審易
    字第770號卷【下稱審易字卷】第34頁），核與證人即告訴
    人於偵查中之指證情節相符（見偵字卷第23至27、60至61頁
    ），且有案發當時監視器錄影影像截圖在卷可佐（見偵字卷
    第39至43頁），前揭監視器錄影檔案亦據本院審理時勘驗無
    誤，並製成勘驗筆錄存卷供參（見審易字卷第35頁），堪以
    認定。
  ㈡而據前引勘驗筆錄所示，可見被告走至告訴人機車旁後，將
    右手手持之杯狀物放在旁邊某機車坐墊上，走入旁邊騎樓整
    理傘後，復走回告訴人機車車後，看向告訴人機車車牌，再
    朝反方向看，再彎腰伸手入告訴人機車前腳踏墊處，再起身
    拿取原置於旁邊機車的杯狀物，再彎腰伸手入告訴人機車前
    腳踏墊處，可見被告的手有前後左右擺動的動作，約8秒後
    被告起身，拿取掛在旁邊機車的傘後，走向騎樓離去（見審
    易字卷第35頁），足認被告確有以手持本案飲料潑灑本案安
    全帽帽口內部無訛，且潑灑前尚有確認告訴人機車車牌號碼
    及朝左右觀望避免被察覺之舉措，況被告與告訴人既然素有
    怨隙，可徵被告主觀上當有毀損故意。
　㈢復參告訴人於警詢及本院審理時指稱：案發當天本案安全帽
    本來雖然掛在機車外，但我有用雨衣蓋起來，而且帽口朝下
    ，後來蓋在安全帽上的雨衣被掀開，安全帽帽口朝上，內部
    充滿本案飲料，變得黏黏的，已經沒辦法使用，後來直接丟
    掉等語（見偵字卷第23至25頁，審易字卷第39頁），且觀卷
    附本案安全帽帽口內部照片可知，不可拆之內墊均已浸濕沾
    黏本案飲料（見偵字卷第71頁），而上開內墊既非防水、防
    蝕、防滲等塑膠材質製成，本案飲料更已滲入布料纖維內，
    縱事後以水清洗亦顯難恢復或需花費相當時間、金錢抑或原
    物反而會於清洗恢復過程中損壞，是被告行為使本案安全帽
    發生顯然不良之改變，並使本案安全帽原本供配戴等目的之
    可用性喪失，確屬損壞且致令不堪用無誤。
　㈣被告固以前詞置辯，惟查，如若被告當天係日常檢舉違規，
    彎腰之舉確在拍攝告訴人機車違規狀況，何以未見被告拍攝
    告訴人機車車牌？拍攝時又何需彎腰手持本案液體前後左右
    擺動呈潑灑貌？甚者，案發址既有眾多併排機車，為何被告
    未先逐一檢視各該機車有無各種違規狀態，反而直接走到告
    訴人機車旁而為本案行為？凡此種種，俱不合理，是被告前
    揭所辯，純屬卸責，尚難採憑。
　㈤公訴意旨雖認被告前揭潑灑本案飲料行為，除毀損本案安全
    帽之外，尚同時使前揭機車之座墊及掛在機車上之雨衣均遭
    本案飲料沾黏而毀壞不堪使用等詞。然查，座墊及雨衣均為
    塑膠材質，業據告訴人於本院審理時陳述明確（見審易字卷
    第39頁），且有照片可證（見偵字卷第67至69頁），難認有
    何清洗恢復之困難，自未達毀壞不堪使用之程度，附此敘明
    。
　㈥綜上，本案事證明確，被告犯行堪以認定，應予依法論科。
二、論罪科刑：
  ㈠法律適用：
    核被告所為，係犯刑法第354條之毀損他人物品罪。
　㈡量刑審酌：
    爰以行為人責任為基礎，審酌被告為發洩對告訴人之不滿，
    率爾損壞本案安全帽，侵害他人財產法益，所為實屬不該，
    參以被告犯後未賠償告訴人所受損害之非佳態度，本案安全
    帽價值非低（告訴人於警詢時陳稱約新臺幣5,000元），告
    訴人於本院所陳「請對被告從重量刑」等意見，兼衡被告審
    理時自陳大學畢業之智識程度、現於○○及○○○工作、無須扶
    養親人等生活狀況，暨其犯罪動機、目的、手段及素行等一
    切情狀，量處如主文所示之刑，並諭知易科罰金之折算標準
    ，以資儆懲。
據上論斷，應依刑事訴訟法第299條第1項前段（依法院辦理刑事
訴訟案件應行注意事項第159點，判決書據上論結部分，得僅引
用應適用之程序法條），判決如主文。
本案經檢察官陳思荔提起公訴，檢察官呂俊儒到庭執行職務。
中　　華　　民　　國　　111 　年　　7 　　月　　13　　日
　　　　　　　　　刑事第二十庭  法　官　賴鵬年
以上正本證明與原本無異。 
如不服本判決應於收受送達後20日內向本院提出上訴書狀，並應
敘述具體理由；其未敘述上訴理由者，應於上訴期間屆滿後20日
內向本院補提理由書（均須按他造當事人之人數附繕本）「切勿
逕送上級法院」。告訴人或被害人如對於本判決不服者，應具備
理由請求檢察官上訴，其上訴期間之計算係以檢察官收受判決正
本之日期為準。 因疫情而遲誤不變期間，得向法院聲請回復原
狀。
                                 書記官　萬可欣
中　　華　　民　　國　　111 　年　　7 　　月　　13　　日
附錄：本案論罪科刑法條全文
中華民國刑法第354條
毀棄、損壞前二條以外之他人之物或致令不堪用，足以生損害於
公眾或他人者，處2年以下有期徒刑、拘役或1萬5千元以下罰金
。